【裁判字號】    99,裁,883
【裁判日期】    990422
【裁判案由】    營利事業所得稅
【裁判全文】
最  高  行  政  法  院  裁  定
                                       99年度裁字第883號
再 審原 告  光發鍍金股份有限公司
代  表  人  甲○○
訴訟代理人  葉維惇
            郭士功  律師
            周志安  律師
再 審被 告  財政部臺灣省北區國稅局
代  表  人  乙○○
                          送達.
                            樓.
上列當事人間營利事業所得稅事件，再審原告對於中華民國98年
12月10日本院98年度判字第1476號判決，本於行政訴訟法第273
條第1項第1款提起再審之訴部分，本院裁定如下：
    主  文
再審之訴駁回。
再審訴訟費用由再審原告負擔。
    理  由
一、按提起再審之訴，應依行政訴訟法第277條第1項第4款之規
    定表明再審理由，此為必須具備之程式。所謂表明再審理由
    ，必須指明確定判決有如何合於法定再審事由之具體情事，
    始為相當。倘僅泛言有何條款之再審事由，而無具體情事者
    ，尚難謂已合法表明再審理由。如未表明再審理由，法院無
    庸命其補正。
二、本件再審原告前因民國88年度營利事業所得稅事件，循序提
    起行政訴訟，經本院98年度判字第1476號判決（下稱原確定
    判決）駁回其上訴，再審原告不服，提起再審之訴，起訴意
    旨略以：原確定判決認行為時營利事業所得稅查核準則（下
    稱查核準則）第6條規定但書所稱之核定所得額上限，乃指
    依所得稅法施行細則第81條規定關係所得額之一部按同業利
    潤標準核定其所得額者，方有適用，顯未究明查核準則第6
    條於93年1月2日之修正理由已明示僅修正後之現行規定方排
    除「依查得資料核定所得額者」適用該條但書規定，故原確
    定判決錯誤引用「現行法」而非「行為時法」之規定為判決
    基礎，已構成適用法規錯誤之再審事由。又再審原告業依據
    查核準則第92條規定提出佣金支出證明，再審原告就相同爭
    執之83、84、86年度事件，於復查時提出與本88年度相同之
    證據，曾為再審被告所認同，再審原告就本件甚且提出其他
    佐證YIK CHEONG INTERNATIONAL LIMITED公司存在之事證，
    再審被告任意反覆，違反信賴保護原則。且大眾電腦公司回
    函之書面證據內容明顯與高等行政法院判決證據認定不符，
    原確定判決未就此部分何以未違法予以敘明，有適用法規顯
    有錯誤之再審事由云云。經核再審原告上開理由，無非重述
    其在前訴訟程序之主張，就已經原確定判決指駁不採者，再
    為指摘，暨就事實認定及證據取捨事項再為爭議，而未具體
    表明原確定判決所適用之法規有何顯然不合於法律規定，或
    有如何顯然違背司法院解釋或本院判例之情事，難謂已合法
    表明再審理由。依首揭規定及說明，本件再審之訴為不合法
    ，應予駁回。至再審原告依行政訴訟法第273條第1項第14款
    提起再審之訴部分，本院則另為移送之裁定，附此敘明。
三、據上論結，本件再審之訴為不合法。依行政訴訟法第278條
    第1項、第104條、民事訴訟法第95條、第78條，裁定如主文
    。
中    華    民    國    99    年    4     月    22    日
                    最高行政法院第一庭
                        審判長法官  鄭  淑  貞
                              法官  林  茂  權
                              法官  侯  東  昇
                              法官  楊  惠  欽
                              法官  胡  方  新
以  上  正  本  證  明  與  原  本  無  異
中    華    民    國    99    年    4     月    23    日
                              書記官  張  雅  琴


司法院資訊處製作；財團法人民間司法改革基金會備份。
